臺灣彰化地方法院刑事判決　　　　　　　　　　　　　九十三年度交易字第七四號
　　公　訴　人　臺灣彰化地方法院檢察署檢察官
　　被　　　告　丙○○
右列被告因公共危險案件，經檢察官提起公訴（九十三年度偵字第二四八０號），本
院認有刑事訴訟法第二百七十三條之一第一項之情形，而改依簡式審判程序判決如左
：
    主  文
丙○○服用酒類，不能安全駕駛動力交通工具而駕駛，處拘役伍拾日，如易科罰金，
以佰元折算壹日。
    事  實
一、丙○○於民國九十三年二月四日晚上九時許，在彰化縣員林鎮○○路親戚住處，
    飲用藥酒後，明知其精神狀態已受酒精影響而達不能安全駕駛動力交通工具之程
    度，竟仍於同日晚上十時許，自其位於彰化縣員林鎮○○路親戚住處，駕駛車牌
    號碼ＯＥ─二八二一號自用小客車，搭載其妻甲○○及三名子女，沿彰化縣員林
    鎮○○路○段由北往南方向超速行駛，欲返回住處。嗣於同日晚上十時三十分許
    ，丙○○行經該路段與七十六號東西向快速道路交岔路口時，其原應注意汽車駕
    駛人飲酒後其吐氣所含酒精成份超過每公升０．二五毫克以上者不得駕車；又行
    車速度應依標誌或標線之規定，不得超速行駛，竟以時速五十至六十公里之速度
    超速行駛（按該處限速為時速四十公里），致遇亦疏未注意轉彎車應讓直行車先
    行之沿山腳路一段由南往北方向行駛欲左轉駛入七十六號東西向快速道路之由乙
    ○○所駕駛之車牌號碼七Ｔ─九０七二號自用小貨車時，因避煞不及，二車發生
    碰撞，致丙○○因此受有肝挫傷併內出血、血尿、腦震盪、左膝撕裂傷等傷害，
    甲○○則受有頭部外傷併腦震盪、胸壁挫傷、上肢挫傷、頸椎椎間盤突出症等傷
    害。肇事後，丙○○經送醫救治，並經院方人員測得丙○○之血液中酒精濃度已
    達二六七點七三ｍｇ／ｄｌ（換算為呼氣酒精濃度約為每公升一點三三毫克），
    始查悉上情。
二、案經彰化縣警察局員林分局報請台灣彰化地方法院檢察署檢察官偵查起訴。
    理  由
一、按除被告所犯為死刑、無期徒刑、最輕本刑為三年以上有期徒刑之罪或高等法院
    管轄第一審案件者外，於前條第一項程序進行中，被告先就被訴事實為有罪之陳
    述時，審判長得告知被告簡式審判程序之旨，並聽取當事人、代理人、辯護人及
    輔佐人之意見後，裁定進行簡式審判程序；除簡式審判程序及簡易程序案件外，
    第一審應行合議審判，刑事訴訟法第二百七十三條之一第一項、第二百八十四條
    之一分別定有明文。本件被告丙○○所涉係死刑、無期徒刑、最輕本刑為三年以
    上有期徒刑之罪或高等法院管轄第一審案件以外之罪，並於本院行準備程序時就
    被訴事實為有罪之陳述，本院合議庭依前揭規定，經評議結果，裁定改由受命法
    官獨任行簡式審判程序，先予敘明。
二、訊據被告丙○○對於右揭事實坦承不諱，核與證人甲○○於警訊證述情節大致相
    符，並有道路交通事故調查報告表（一）（二）各一份、事故現場照片十八張、
    伍倫綜合醫院血液檢驗報告單一份及診斷書二份在卷可參。按汽車駕駛人飲酒後
    吐氣所含酒精濃度逾每公升零點二五毫克者不得駕駛，道路交通安全規則第一百
    十四條第二款訂有明文；酒精濃度過量而駕駛汽車者，交通管理處罰條例第三十
    五條第一項第一款亦有處罰之規定，前述禁止、處罰之交通法規，無非在保障駕
    駛人行車及其他用路人之安全。蓋酒精對中樞神經系統具有麻醉作用，對人體之
    影響雖因人而異，惟多與血液中所含酒精濃度成正比，依國外交通肇事統計結果
    ，駕駛人飲酒後呼氣所含酒精濃度達每公升零點五五毫克時，其肇事率為一般正
    常人之十倍，認已達不能安全駕車之標準，此業經法務部八十八年五月十八日法
    八八檢字第○○一六六九號函告週知，且一般呼氣酒精濃度若達每公升零點七五
    至一點二五毫克時，除不能安全駕車外，飲酒人尚會有興奮、話多、走路不穩、
    咬字不清及稍有麻痺等現象。經查，本件被告於肇事後血液中所含酒精成份高達
    二六七點七ｍｇ／ｄｌ（換算為呼氣酒精濃度約為每公升一點三三毫克），參以
    被告亦因酒精濃度過量駕駛自用小客車超速行駛，致遇狀況未及煞避，致與對向
    左轉之由乙○○駕駛之來車碰撞致肇事，是被告行為時顯然已達不能安全駕駛動
    力交通工具之程度，並已危害到公共之安全甚明。綜上所述，本件事證已臻明確
    ，被告犯行堪予認定。
三、核被告丙○○所為，係犯刑法第一百八十五條之三之公共危險罪。爰審酌被告犯
    罪之動機、方法、手段、所生危害及犯罪後之態度等一切情狀，量處如主文所示
    之刑，並諭知易科罰金之折算標準，以示懲儆。
據上論斷，應依刑事訴訟法第二百七十三條之一第一項、第二百九十九條第一項前段
，刑法第一百八十五條之三、第四十一條第一項前段，罰金罰鍰提高標準條例第二條
，判決如主文。
本案經檢察官賴志盛到庭執行職務。
中      華      民      國    九十三    年      九      月    二十九    日
                                臺灣彰化地方法院交通法庭
                                    法      官  石  馨  文
右正本證明與原本無異。
如不服本判決，應於判決送達後十日內向本院提出上訴狀( 須附繕本 )。
                                    法院書記官  呂  雅  惠
中      華      民      國    九十三    年      十      月      一      日
附錄法條
刑法第一百八十五條之三：
服用毒品、麻醉藥品、酒類或其他相類之物，不能安全駕駛動力交通工具而駕駛者，
處一年以下有期徒刑、拘役或三萬元以下罰金。
